【裁判字號】    95,上訴,635
【裁判日期】    950420
【裁判案由】    毒品危害防制條例
【裁判全文】
臺灣高等法院臺中分院刑事判決         95年度上訴字第635號
上  訴  人  臺灣南投地方法院檢察署檢察官
被      告  甲○○
                      號
上列上訴人因被告違反毒品危害防制條例案件，不服臺灣南投地
方法院94年度訴字第623號，中華民國 94年12月30日第一審判決
（起訴案號：臺灣南投地方法院檢察署94年度毒偵字第1267號）
，提起上訴，本院判決如下：
    主  文
上訴駁回。
    理  由
一、本案經本院審理結果，認第一審諭知公訴不受理之判決，其
    認事、用法均無不當，應予維持，並引用第一審判決書記載
    之證據及理由（如附件）。
二、上訴人即檢察官上訴意旨略以：現行毒品危害防制條例第20
    條第3項規定「觀察、勒戒或強制戒治執行完畢後，5年後再
    犯」之解釋，自應限於該施用毒品犯者於觀察、勒戒或強制
    戒治執行完畢 後5年內均未再有任何施用毒品犯行，始足當
    之。苟其施用毒品犯行，前經觀察、勒戒或強制戒治執行完
    畢後， 5年內曾因再施用毒品之行為，而經法院判處刑罰之
    處遇程序確定者，縱其係於觀察、勒戒或強制戒治執行完畢
    後， 5年後再為施用毒品者，因其於治療程序之保安處分執
    行完畢 5年內，既仍有繼續施用毒品之犯行，及難認前所執
    行之治療程序有何戒除其身心毒癮之成效可言，自不得僅憑
    該次施用毒品犯行係在前次執行治療程序之保安處分完畢後
    ，5年後再犯一端，即依該條例第20條第3項規定，逕認為係
    「初犯」，而適用同條第1、2項之觀察、勒戒或強制戒治等
    治療程序等語。惟按法院審理案件，應就個別事件審酌認定
    。現行毒品危害防制條例第二十三條第二項規定，於觀察、
    勒戒或強制戒治執行完畢釋放後，五年內再犯同條例第十條
    之施用第一級毒品或第二級毒品之罪者，檢察官固應直接依
    法追訴；惟如係在觀察、勒戒或強制戒治執行完畢釋放後，
    五年後始再為上述施用毒品之罪者，依同條例第二十條第三
    項規定，即應聲請法院裁定令被告入勒戒處所觀察、勒戒，
    而不得向法院提起公訴。其既以被告以前之觀察、勒戒或強
    制戒治執行完畢後， 5年內或五年後再為施用毒品者，作為
    直接依法追訴或應聲請法院裁定令被告入勒戒處所觀察、勒
    戒之分野，自應就本案之被告行為時，端視其係在前之觀察
    、勒戒或強制戒治執行完畢後， 5年內或五年後為斷，不因
    被告於五年內另案施用毒品罪業經法院判處罪刑執行完畢而
    有異，亦即本案是否直接依法追訴或應聲請法院裁定令被告
    入勒戒處所觀察、勒戒，專以本案被告之犯罪行為係在 5年
    內或五年後為斷，而不受前案之影響。故本案上訴核無理由
    ，應予駁回，並不經言詞辯論為之。
三、據上論斷，應依刑事訴訟法第373條、第372條、第368條 ，
    判決如主文。
中    華    民    國    95    年    4     月    20    日
              刑事第六庭  審判長法  官  李  文  雄
                                法  官  劉  連  星
                                法  官  邱  顯  祥
上列正本證明與原本無異。
如不服本判決應於收受送達後十日內向本院提出上訴書狀，其未
敘述上訴之理由者並得於提起上訴後十日內向本院補提理由書（
均須按他造當事人之人數附繕本）。
                                書記官  柯  孟  伶
中    華    民    國    95    年    4     月    21    日
                                                      Ｒ


司法院資訊處製作；財團法人民間司法改革基金會備份。
